---
title: "Informe"
output:
  html_document:
    df_print: paged
---

Leemos el conjunto de dato "listings"

```{r, message=FALSE}
library(readr)
listings <- read_delim(
  "C:/Users/34611/OneDrive - UNIR/Análisis e Interpretación de Datos/Actividad 1/Informe/listings.csv",
  delim = ";",
  col_names = TRUE,
  locale = locale(encoding = "Latin1")
)
head(listings)
```
# Modelo muestral

```{r}

```

# Modelo numérico

```{r}
n_fil <- nrow(listings)
cat("Hay ", n_fil, "filas") 

n_col <- ncol(listings)
cat("Hay ", n_col, "columnas") 
```
A continuación se muestra un resumen de todas las columnas numéricas que nos interesan (eliminando los id's y las medidas de longitud y latitud).

```{r}

for (i in 1:ncol(listings)){
  if (is.numeric(listings[[i]]) && colnames(listings)[i] != "id" && colnames(listings)[i] != "host_id" && colnames(listings)[i] != "latitude" && colnames(listings)[i] != "longitude"){
    cat(colnames(listings)[i], "\n")
    print(summary(listings[[i]]))
  }
  
}
```

# Modelo gráfico

Boxplot para las variables numéricas

```{r}


eliminOutliers <- function(col) {
  Q1 <- quantile(col, 0.25, na.rm = TRUE)
  Q3 <- quantile(col, 0.75, na.rm = TRUE)
  IQR <- Q3 - Q1
  
  inf <- Q1 - 1.5 * IQR
  sup <- Q3 + 1.5 * IQR
  
  # reemplazar outliers por NA, sin cambiar la longitud
  col[col < inf | col > sup] <- NA
  
  return(col)
}


cols <- c(
  "price",
  "minimum_nights",
  "number_of_reviews",
  "reviews_per_month",
  "calculated_host_listings_count",
  "availability_365",
  "number_of_reviews_ltm"
)

for (c in cols) {
  listings[[c]] <- eliminOutliers(listings[[c]])
}
par(mfrow = c(2, 3))  

boxplot(listings$price, main="Price")
boxplot(listings$minimum_nights, main="Minimum nights")
boxplot(listings$number_of_reviews, main="Number of reviews")
boxplot(listings$reviews_per_month, main="Reviews per month")
boxplot(listings$calculated_host_listings_count, main="Host listings")
boxplot(listings$availability_365, main="Availability 365")
#boxplot(listings$number_of_reviews_ltm, main="Reviews LTM", ylim=c(0,35000))

```
Variables categóricas: room_type y neighbourhood_group

room_type

```{r}
freq <- table(listings$room_type)

# Agrupar categorías pequeñas en "Otros"
freq_agrupada <- freq
freq_agrupada[freq <= 2] <- 0          # temporal
otros <- sum(freq[freq <= 2])          # suma de categorías pequeñas
if (otros > 0) {
  freq_agrupada <- freq_agrupada[freq_agrupada > 0]  # eliminar pequeñas
  freq_agrupada <- c(freq_agrupada, Otros = otros)   # añadir "Otros"
}

# Ordenar de mayor a menor la tabla agrupada
freq_agrupada <- sort(freq_agrupada, decreasing = TRUE)

# Barplot y guardar posiciones de las barras
bp <- barplot(freq_agrupada,
              col = "skyblue",
              las = 1,
              main = "Distribución de Tipo de alojamiento",
              ylab = "Frecuencia",
              ylim = c(0, 13000),
              cex.names = 0.7, )

# Añadir números encima de cada barra
text(x = bp, 
     y = freq_agrupada, 
     label = freq_agrupada, 
     pos = 3,        # 3 = encima de la barra
     cex = 0.8,      # tamaño del texto
     col = "black")

```

neighbourhood_group

```{r}
freq_NG <- table(listings$neighbourhood_group)
freq_NG <- sort(freq_NG, decreasing = TRUE)

otros<- sum(freq_NG[freq_NG <= 6])
freq_NG <- freq_NG[freq_NG >6]
#Agrupamos 
if(otros > 0){
  freq_NG["Otros"] <- otros
}

heights <- as.numeric(freq_NG)
names(heights) <- names(freq_NG)
par(mar = c(10, 4, 4, 2))   # margen inferior grande
bp <- barplot(heights, 
              las=2, 
              cex.names= 0.7, 
              ylim = c(0, 8000), 
              col="skyblue",              
              main = "Distribución de Barrios",
              ylab = "Frecuencia")

# Añadir números encima de cada barra
text(x = bp, 
     y = freq_NG, 
     label = freq_NG, 
     pos = 3,        # 3 = encima de la barra
     cex = 0.8,      # tamaño del texto
     col = "black")

```

# Modelo de relaciones/ modelo de distribución

```{r}

```

```{r}

```